【裁判字號】    90,易,157
【裁判日期】    900329
【裁判案由】    詐欺
【裁判全文】
臺灣彰化地方法院刑事判決                            九十年度易字第一五七號
    公  訴  人  臺灣彰化地方法院檢察署檢察官
    被      告  乙○○
右列被告因詐欺案件，經檢察官提起公訴（八十九年度偵緝字第二七九號），本院判
決如左：
    主      文
乙○○意圖為自己不法之所有，以詐術使人將本人之物交付，處有期徒刑貳年陸月。
    事      實
一、乙○○平日對外宣稱其有兄長任職高等法院庭長，緣甲○○因其長子張良億涉嫌
    毒品與搶奪案件，乃經由友人朱雪梅之協助，於民國八十九年五月十八日下午一
    時五十一分四十五秒，以其住處自動電話000000000號，撥打0000
    000000號行動電話與乙○○聯繫，乙○○見有機可乘，竟意圖為自己不法
    之所有，先於電話中與甲○○約妥當日晚上見面洽談。迨至當日晚間七時許，乙
    ○○即前往甲○○位於彰化縣員林鎮○○里○○路○段二四五巷二號住處內，當
    場向甲○○詐稱伊兄長現任職高等法院庭長，只要花錢即可擺平其子張良億之搶
    奪案件，讓該案獲判無罪等語，歷經約二小時之商談後，甲○○信以為真，乃陷
    於錯誤而同意交付乙○○所要求之金額，由乙○○為其處理上開案件。惟因甲○
    ○之友人吳正則於當日晚間九時許登門造訪，乙○○遂偕同甲○○進入廚房內，
    由甲○○先行交付新台幣（下同）八萬元之前金及二千元車馬費，連同茶葉一包
    交予乙○○收受。嗣甲○○將上開經過告知吳正則等友人，獲悉乙○○已將前揭
    款項用以清償個人賭債，甲○○至此始知受騙。
二、案經臺灣彰化地方法院檢察署檢察官自動簽分偵查起訴。
    理      由
一、訊據被告乙○○對於右揭收受八萬二千元之事實固坦承不諱，惟矢口否認有何詐
    欺犯行，辯稱：當天係被害人甲○○主動表示願意借款給伊，以繳納賭博罪易科
    罰金所需，伊始前往上開被害人甲○○住處拿錢，並未收受茶葉，該筆款項純係
    借款，伊未曾對被害人聲稱有擔任高等法院之兄長可以擺平官司云云。然查：右
    揭事實，業據被害人甲○○指訴歷歷，核與證人吳正則、朱雪梅證述情節相符，
    並有電話通聯紀錄一紙、茶葉照片二張附卷可稽。又被告於經警緝獲後，先稱並
    不認識被害人，亦未前往被害人住處拿取金錢等語（見八十九年十一月一日偵訊
    筆錄）；經檢察官擇期再行訊問時，卻坦稱：當日確有前往被害人家中，並收受
    現金八萬二千元及茶葉一包等物，惟僅向被害人表示可以找人擺平官司，並未宣
    稱有親戚擔任高等法院庭長一職等語（見八十九年十一月二十三日偵訊筆錄）；
    迨八十九年十二月十九日偵訊時，又稱：該筆款項係借款，已因賭博悉數輸光等
    語；至本院審理中又為前揭全然迥異之辯解，其先後供詞反覆不一，已難盡信。
    尤以被害人與被告雖曾相識，但其交情既非特別深入，豈有可能主動提供錢財供
    被告繳納罰金所需？縱若該筆款項確係借予被告繳交罰金之用，又豈有出借人另
    行撥付車馬費二千元供借用人前來取款之理？茶葉一包既與罰金毫無關聯，被告
    又何須加以收受？另被告亦自承將該筆款項悉數用於賭博花費，顯與繳納罰金一
    事全然無涉，益徵其前揭所辯借款繳交罰金乙節，全係出於臨訟杜撰、畏罪情虛
    之詞，殊無可採。本案事證已臻明確，被告犯行至堪認定。
二、核被告乙○○施用詐術，使被害人陷於錯誤而交付財物，所為係犯刑法第三百三
    十九條第一項之詐欺取財罪。爰審酌被告為圖不法經濟利益，竟詐稱得以金錢收
    買司法人員，使被害人誤信為真而悉數交付款項，造成不知情之民眾對於司法裁
    判之公正性及司法人員之清廉操守產生扭曲、誤解，嚴重破壞司法信譽，且被告
    於偵查中經多次傳喚未到，經發布通緝後始為警查獲，有通緝書一紙在卷可按，
    又於犯罪後一再飾詞狡卸，毫無改過之心，雖經本院多方相勸開導，猶未能知所
    悔悟，犯罪手段及犯後態度均不足為取，自無予以寬免之必要，及其犯罪動機、
    目的、所生危害、智識程度等一切情狀，量處如主文所示之刑，以示懲儆。
據上論斷，應依刑事訴訟法第二百九十九條第一項前段，刑法第三百三十九條第一項
，罰金罰鍰提高標準條例第一條前段，判決如主文。
本案經檢察官林俞妙到庭執行職務。
中        華        民        國    九十   年    三    月    二十九     日
                                臺灣彰化地方法院刑事第三庭
                                         法      官   高  文  崇
右正本證明與原本無異。
如不服本判決，應於判決送達後十日內向本院提出上訴狀( 須附繕本 )。
告訴人或被害人對於判決如有不服具備理由請求檢察官上訴者，其上訴期間之計算係
以檢察官收受判決正本之日期為準。
                                         法院書記官   楊  筱  惠
中      華      民      國      九十    年      三      月      三十    日
刑法第三百三十九條
意圖為自己或第三人不法之所有，以詐術使人將本人或第三人之物交付者，處五年以
下有期徒刑、拘役或科或併科一千元以下罰金。
以前項方法得財產上不法之利益或使第三人得之者亦同。
前二項之未遂犯罰之。


司法院資訊處製作；財團法人民間司法改革基金會備份。
